【裁判字號】    88,訴,395
【裁判日期】    890216
【裁判案由】    公共危險等
【裁判全文】
臺灣臺南地方法院刑事判決                          八十八年度訴字第三九五號
    公  訴  人  臺灣臺南地方法院檢察署檢察官
    被      告  甲  ○
右列被告因公共危險等案件，經檢察官提起公訴（八十七年度偵字第一四○○五號）
，本院判決如左：
    主  文
甲○損壞陸路，致生往來之危險，處有期徒刑陸月，緩刑參年。
    事  實
一、甲○與鄰居丙○○○因土地糾紛時生爭執，明知位於臺南縣玉井鄉○○○段地號
    第三三二之五十號上如附圖斜線部分之道路為臺南縣玉井鄉公所於八十一年所施
    工建設完成供公眾往來通行之產業水泥道路，竟為阻止丙○○○通行之方便起見
    ，於民國八十七年六月間，僱用不詳姓名且不知情之挖土機司機，將位在上開土
    地上如附圖斜線部分、面積為０．００五八公頃之產業道路水泥路面鏟除毀壞，
    而以此損壞陸路之方法，致生公眾往來之危險，並足以生損害於公眾往來之便利
    性。
二、案經丙○○○向臺南縣警察局玉井分局告發後報請臺灣臺南地方法院檢察署檢察
    官偵辦及臺南縣玉井鄉鄉公所鄉長江樹人訴請臺灣臺南地方法院檢察署檢察官偵
    查起訴。
    理  由
一、訊據被告甲○固對於右揭時地僱請不知情之挖土機司機將上開道路路面損壞等情
    ，惟矢口否認有何犯公共危險罪之犯行，辯稱：上開路面下之土地係伊弟弟所有
    ，因伊要種植芒果樹故將路面挖毀，且該土地既是伊弟弟所有，鄉○○○○○道
    路，也應獲得伊弟弟允許，告發人丙○○○亦無權同意或向鄉公所申請要在上開
    土地上興建道路云云。經查，上開道路係由臺南縣玉井鄉鄉公所於八十一年間施
    工承作，且由玉井鄉鄉公所負責管理養護，現並供公眾往來通行，後於八十七年
    六月間經被告僱請不知情之挖土機司機挖壞上開道路路面等情，業據證人即臺南
    縣玉井鄉鄉公所建設課技術員乙○○於歷次偵訊及本院審理時到庭證述綦詳，並
    有其所提之工程合約書及竣工驗收決結算圖表各一冊在卷可稽，復經被告自承確
    為其僱工挖壞上揭道路路面等情在卷，並經臺灣臺南地方法院檢察署檢察官會同
    被告、臺南縣玉井鄉鄉公所人員、臺南縣玉井地政事務所人員於八十七年十二月
    三十日到長勘驗屬實，並製有勘驗筆錄一份、現場照片五幀及土地複丈成果圖一
    份等在卷足憑。而上開道路所坐落位置係在臺南縣玉井鄉○○○段地號第三三二
    之五十號上如附圖斜線部分，固有上開土地複丈成果圖及土地所有權狀一份存卷
    可按，然上揭道路當初丙○○○有去申請，有同意書，申請程序是由地主申請或
    要求後，鄉公所就去測量要施工的長度及寬度，之前鄉公所會先問土地是否申請
    人的，如是才會去闢路等情，亦據證人乙○○及告發人丙○○○證述綦詳，而復
    為被告於本院審理時所不否認八十一年間興建該路時伊有同意其所有土地部分等
    語，及於偵訊時自承最近才知道道路是伊的，所以才挖壞等情，足見該道路於八
    十一年間由臺南縣玉井鄉鄉公所興建時被告亦知情復曾同意，嗣雖因道路重測知
    悉道路在其弟弟所有之上揭土地上固將之損壞，然被告既明知該道路為鄉公所所
    興建供公眾往來之道路，猶仍將之損壞，且上開路面亦因被告之上揭損壞行為，
    致不堪使用危及人車通行安危等情，亦經臺灣臺南地方法院檢察署檢察官會同相
    關人員到場勘驗屬實，已如前述，自難謂被告無損壞道路並致生公眾往來之危險
    ，足以生損害於公眾及他人之犯行至為顯然。是以被告上開所辯不足採信，本件
    事證明確，被告犯行已堪認定。
二、核被告甲○損壞陸路，致生往來之危險，並致生害於公眾及他人，所為係犯刑法
    第一百八十五條第一項及第三百五十四條之罪。被告僱用不知情之挖土機司機犯
    此犯行，為間接正犯。其所犯上開二罪，係一行為觸犯數罪名，為想像競合犯，
    應依刑法第五十五條之規定從一重之刑法第一百八十五條第一項處斷。爰審酌被
    告犯罪之動機、目的、損壞道路所致生公眾往來危險之程度、犯罪後僅供承部分
    犯行、然上開道路所在位置確在被告弟弟所有之土地上，其未加慎慮因而犯此犯
    行等一切情狀，量處如主文所示之刑，以資懲儆。又被告前未曾受有期徒刑以上
    刑之宣告，有臺灣臺南地方法院檢察署刑案資料查註紀錄表及本院被告全國前案
    紀錄表各一份附卷可憑，此次因一時失慮誤蹈刑章，經此偵審教訓後應知所警惕
    ，信無再犯之虞，本院因認所宣告之刑以暫不執行為適當，併諭知緩刑三年，以
    啟自新。
據上論斷，應依刑事訴訟法第二百九十九條第一項前段，刑法第一百八十五條第一項
、第三百五十四條、第七十四條第一款，罰金罰鍰提高標準條例第一條前段，判決如
主文。
中    華    民    國      八十九      年      二      月      十六      日
                              臺灣臺南地方法院刑事第四庭
                                      法  官  楊  惠  芬
右正本證明與原本無異。
如不服本判決，應於送達後十日內向本院提出上訴狀。（應附繕本）
                                      書記官  高  世  玉
中    華    民    國      八十九    年        二      月      十六      日
附錄本案論罪科刑法條全文：
刑法第一百八十五條第一項：
損壞或壅塞陸路、水路、橋樑或其他公眾往來之設備或以他法致生往來之危險者，處
五年以下有期徒刑、拘役或五百元以下罰金。


司法院資訊處製作；財團法人民間司法改革基金會備份。
